ACORDAO-COMPLETO-2525973

ACÓRDÃO 904/2022 ATA 5/2022 - SEGUNDA CÂMARA

VISTOS, relatados e discutidos estes autos em que se analisa ato de concessão de aposentadoria emitido pela Universidade Federal de Alagoas em benefício da ex-servidora Clodis Maria Tavares.
ACORDAM os Ministros do Tribunal de Contas da União, reunidos em Sessão da 2ª Câmara, ante as razões expostas pelo Relator, e com fulcro no art. 71, incisos III e IX, da Constituição Federal e nos arts. 1º, inciso V, e 39, inciso II, da Lei 8.443/1992, c/c o art. 259, inciso II, do Regimento Interno/TCU, em:
9.1. considerar ilegal a concessão de aposentadoria em favor da Sra. Clodis Maria Tavares, negando registro ao correspondente ato; 
9.2. dispensar o ressarcimento das quantias indevidamente recebidas de boa-fé pela interessada, consoante o disposto no Enunciado 106 da Súmula da Jurisprudência do TCU;
9.3. determinar à Universidade Federal de Alagoas que, no prazo de 15 (quinze) dias a contar da ciência desta deliberação: 
9.3.1. abstenha-se de realizar pagamentos decorrentes do ato impugnado, sujeitando-se a autoridade administrativa omissa à responsabilidade solidária, nos termos do art. 262, caput, do Regimento Interno/TCU; 
9.3.2 dê ciência do inteiro teor desta Deliberação à Sra. Clodis Maria Tavares, alertando-a de que o efeito suspensivo proveniente da interposição de possíveis recursos perante o TCU não a exime da devolução dos valores percebidos indevidamente após a respectiva notificação, caso os recursos não sejam providos, encaminhando a este Tribunal, no prazo de 30 (trinta) dias, comprovante da referida ciência; e 
9.3.3. emita novo ato de concessão de aposentadoria em favor da interessada, livre das irregularidades indicadas neste processo, submetendo-o a este Tribunal, nos termos da IN/TCU 78/2018.

Ato de concessão de aposentadoria emitido pela Universidade Federal de Alagoas em benefício da ex-servidora Clodis Maria Tavares.

Segunda Câmara

Universidade Federal de Alagoas.

3. Interessada: Clodis Maria Tavares (XXX.022.543-XX).

13.1. Ministros presentes: Augusto Nardes (na Presidência), Aroldo Cedraz e Antonio Anastasia.
13.2. Ministros-Substitutos presentes: Marcos Bemquerer Costa (Relator) e André Luís de Carvalho.

ACORDAO-COMPLETO-2566087

Acórdão 18/2023 - Segunda Câmara

MARCOS BEMQUERER

Adoto como Relatório, com os ajustes de forma necessários, a instrução da Secretaria de Fiscalização de Integridade de Atos e Pagamentos de Pessoal e de Benefícios Sociais - Sefip, por meio da qual a concessão de aposentadoria objeto destes autos foi assim analisada (peças 5 e 6) : 
"Exame das Constatações
9.	Ato: 7123/2019 - Inicial - Interessada: CLODIS MARIA TAVARES (XXX.022.543-XX) 
9.1. 	Parecer do Controle Interno: considerar o ato legal.
Constatações e análises: 
0.  No tempo calculado para fins de anuênio foram computados períodos não contínuos. Serviço público civil (Adm. Direta e Indireta) em cargo diferente ao da aposentadoria de 02/04/1984 a 15/07/1984 e tempo no cargo em que se deu a aposentadoria de 1º/01/1985 a 21/11/2018.
Justificativa do Gestor de Pessoal: não há. Verificação efetuada no âmbito do TCU.
Análise do Controle Interno: não há. Verificação efetuada no âmbito do TCU.
Análise da Equipe Técnica: legal.
	Observa-se no ato em tela que a interessada possui incorporação da vantagem denominada anuênios (treze) em seus proventos. A inativa ingressou no cargo em que se deu a aposentadoria em 1º/01/1985, ainda sob o regime celetista.
	Os servidores públicos da União, de suas autarquias e fundações, que, por força da Lei 8.112/1990, foram convertidos de celetistas em estatutários possuem o direito à contagem do tempo de serviço público federal para fins de cálculo de anuênio e licença-prêmio, já que o art. 100 desse diploma lhes atribuíra o direito à contagem do tempo de serviço público para todos os efeitos, inclusive, portanto, para o efeito do adicional por tempo de serviço (art. 67) e da licença-prêmio (art. 87) .
	Deste modo, a incorporação da vantagem é legal
0. Houve o registro de pelo menos uma rubrica com 'Denominação para análise pelo TCU = 10288 - DECISAO JUDICIAL N TRAN JUG AT - R$ 1.899,23'.
a. Justificativa do Gestor de Pessoal: não há. Verificação efetuada no âmbito do TCU. 
b. Análise do Controle Interno: não há. Verificação efetuada no âmbito do TCU.
c. Análise da Equipe Técnica: legal.
Trata-se de vantagem referente ao reajuste concedido exclusivamente aos militares pelas Leis 8.622/1993 e 8.627/1993, foi posteriormente estendido aos servidores civis pela MP 1.704/1998. No entanto, não foram consideradas, para fins de absorção, as novas estruturas remuneratórias implantadas após o provimento jurisdicional, como aquelas implementadas pelas Leis 11.344/2006, 11.784/2008 (conversão da MP 431/2008) , 12.702/2012 e 12.772/2012.
	Observa-se, no entanto, que a UJ excluiu a rubrica percebida irregularmente pela inativa desde o mês de fevereiro de 2019. Assim, quanto a este aspecto, cabe proposta de legalidade do ato.
9.2.3. Houve o registro de pelo menos uma rubrica com 'Denominação para análise pelo TCU = 15277 - DECISAO JUDICIAL TRAN JUG AT. - R$ 1.437,54) .
a. Justificativa do Gestor de Pessoal: não há. Verificação efetuada no âmbito do TCU.
b. Análise do Controle Interno: não há. Verificação efetuada no âmbito do TCU.
c. Análise da Equipe Técnica: ilegal.
	No ato em tela, identificou-se a rubrica 'DECISAO JUDICIAL TRANS JUG APO' referente a plano econômico, no valor de R$ 1.437,54. Observa-se que a UJ, a partir de junho de 2021, [somou essa vantagem a] outra rubrica referente a decisão judicial ('DECISAO JUDICIAL TRANS JUG APO' -   código 16171) no valor de R$ 178,05, totalizando uma única [parcela] no valor de R$ 1.615,49, consoante consulta à ficha financeira da interessada.
	A rubrica é paga em atenção a decisão judicial trabalhista encaminhada em anexo ao ato de aposentadoria. O disciplinamento contido no paradigmático Acórdão 1857/2003-TCU-Plenário, confirmado pelo Acórdão 961/2006-TCU-Plenário, segundo o qual, em atos que contemplem parcelas relativas a planos econômicos, compete ao Tribunal considerá-los ilegais e negar-lhes o registro, mesmo diante de eventual decisão judicial favorável à continuidade do benefício, porquanto os pagamentos da espécie não se incorporam à remuneração em caráter permanente, pois têm natureza de antecipação salarial, conforme o enunciado 322 da Súmula do TST.
	O entendimento igualmente firmado na jurisprudência desta Corte de Contas é no sentido de que não representa afronta à coisa julgada a decisão posterior deste Tribunal que afaste pagamentos oriundos de sentenças judiciais cujo suporte fático de aplicação já se tenha exaurido. Nos termos da Súmula TCU 279, o valor decorrente de decisão judicial, quando expressamente imune de absorção pelos aumentos salariais subsequentes, deve ser considerado, desde o momento inicial em que devido, como vantagem pessoal nominalmente identificada (VPNI) , sujeita exclusivamente aos reajustes gerais do funcionalismo, sendo vedado o seu pagamento, de modo continuado, sob a forma de percentual incidente sobre quaisquer das demais parcelas integrantes da remuneração do beneficiário, conforme o paradigmático Acórdão 2161/2005-TCU-Plenário.
	É de notório conhecimento que novos níveis salariais foram seguidamente fixados pela União, quando concedeu reajustes sobre os vencimentos, salários e proventos dos servidores do Poder Executivo, percentuais esses que totalizam ganhos bastante superiores àqueles derivados dos planos econômicos que os precederam, restando patente que inexiste amparo à continuidade de pagamento de parcelas dessa natureza de forma destacada. O Supremo Tribunal Federal, ao julgar o Recurso Extraordinário 596.663, que teve repercussão geral reconhecida, assentou a tese de que a sentença que reconhece ao trabalhador ou ao servidor o direito a determinado percentual de acréscimo remuneratório deixa de ter eficácia a partir da superveniente incorporação definitiva do referido percentual nos seus ganhos. Cabe, assim, proposta de ilegalidade e recusa de registro do ato. 
9.2.4. Houve o registro de pelo menos uma rubrica com 'Denominação para análise pelo TCU = 15277 - DECISAO JUDICIAL TRAN JUG AT. - R$ 178,05'.
a. Justificativa do Gestor de Pessoal: não há. Verificação efetuada no âmbito do TCU.
b. Análise do Controle Interno: não há. Verificação efetuada no âmbito do TCU.
c. Análise da Equipe Técnica: ilegal.
	No ato em tela, identificou-se a rubrica 'DECISAO JUDICIAL TRANS JUG APO', referente a plano econômico, no valor de R$ 178,05. Observa-se que a UJ, a partir de junho de 2021, [somou essa vantagem a] outra rubrica referente a decisão judicial ('DECISAO JUDICIAL TRANS JUG APO' - código 16171) , no valor de R$ 1.437,54, [totalizando] uma única rubrica no valor de R$ 1.615,49, consoante consulta à ficha financeira da interessada.
	[Reprodução parcial da análise da ocorrência 9.2.3: 'A rubrica é paga em atenção a decisão judicial (...) Cabe, assim, proposta de ilegalidade e recusa de registro do ato']. 
9.3.	O quadro resumo de ocorrências e, quando for o caso, o detalhamento da norma legal e da jurisprudência para as inconsistências acima elencadas encontra-se no anexo II dessa instrução. 
 (...) 
CONCLUSÃO
10.	A abrangência e a profundidade das verificações levadas a efeito fundamentam convicção de que o ato 7123/2019 pode ser apreciado pela ilegalidade, em razão das irregularidades apontadas no item Exame das Constatações desta instrução, que representam afronta à legislação e à jurisprudência de referência.
PROPOSTA DE ENCAMINHAMENTO
11.	Ante o exposto, com fundamento no art. 71, inciso III, da Constituição Federal, nos arts. 1º, inciso V, e 39, incisos I e II, da Lei 8.443/1992, e no art. 260 do Regimento Interno/TCU, propõe-se:
	11.1. considerar ILEGAL [a concessão de] aposentadoria de Clodis Maria Tavares, do quadro de pessoal da Universidade Federal de Alagoas, e recusar registro do ato (...) ; 
	11.2. com fulcro no art. 262, caput, do Regimento Interno/TCU, determinar à Universidade Federal de Alagoas que: 
11.2.1. dê ciência, no prazo de quinze dias, contados da notificação, do inteiro teor desta deliberação à interessada, alertando-a de que o efeito suspensivo proveniente da interposição de eventuais recursos junto ao TCU não a exime da devolução dos valores percebidos indevidamente, caso o recurso não seja provido; 
11.2.2. dispense a devolução dos valores indevidamente recebidos de boa-fé até a data da ciência, pela Universidade Federal de Alagoas, do acórdão que vier a ser proferido, com base no Enunciado 106 da Súmula da Jurisprudência do TCU; 
11.2.3. no prazo de trinta dias, contados da ciência da decisão, envie a este Tribunal documentos comprobatórios de que a interessada cujo ato foi impugnado está ciente do julgamento deste Tribunal;
11.2.4. promova a exclusão, no prazo 15 (quinze) dias, contados a partir da ciência desta deliberação, sujeitando-se a autoridade administrativa omissa à responsabilidade solidária, da rubrica apontada em face de manifesta ilegalidade, uma vez que o seu pagamento não encontra respaldo na jurisprudência deste Tribunal."
2.	O Ministério Público junto ao TCU, representado pela Procuradora-Geral Cristina Machado da Costa e Silva, manifestou-se de acordo com a proposta da Sefip (peça 7) .
	É o Relatório.

não há.

Procuradora-Geral Cristina Machado da Costa e Silva.

PESSOAL. APOSENTADORIA. RECEBIMENTO DE RUBRICAS JUDICIAIS, REFERENTES A PLANOS ECONÔMICOS, SEM A DEVIDA ABSORÇÃO MEDIANTE REAJUSTES POSTERIORES. PARCELAS DECORRENTES DE PLANO ECONÔMICO NÃO SE INCORPORAM INDEFINIDAMENTE AOS VENCIMENTOS E/OU PROVENTOS. JURISPRUDÊNCIA PACÍFICA DESTA CORTE DE CONTAS. ILEGALIDADE DO ATO. RECUSA DO CORRESPONDENTE REGISTRO. DETERMINAÇÕES À ENTIDADE DE ORIGEM.

APOSENTADORIA (APOS)

Secretaria de Fiscalização de Integridade de Atos e Pagamentos de Pessoal e de Benefícios Sociais - Sefip.

Em apreciação ato de concessão de aposentadoria emitido pela Universidade Federal de Alagoas em benefício da Sra. Clodis Maria Tavares, que ocupou cargo de professora do magistério superior. O ato teve vigência a partir de 22/11/2018 e foi enviado ao TCU em 11/03/2019 (peça 3, p. 1) .
2.		A Secretaria de Fiscalização de Integridade de Atos e Pagamentos de Pessoal e de Benefícios Sociais - Sefip registrou a presença, no ato concessório, de rubricas que demandam comentários, embora não comprometam a legalidade do ato:
		a) anuênios deferidos com base em tempo de serviço descontínuo (constatação 9.2.1) , tendo sido computados os períodos de 02/04/1984 a 15/07/1984 (serviço público civil) e de 1º/01/1985 a 21/11/2018 (exercício do cargo em que se deu a aposentadoria) ; a parcela não é irregular, pois a beneficiária ingressou no cargo em que se deu a aposentadoria em 1º/1/1985, sob o regime celetista, e o art. 100 da Lei 8.112/1990 assegurou aos servidores públicos da União, de suas autarquias e fundações, cujo regime de trabalho foi convertido em estatutário, o direito à contagem do tempo de serviço público para todos os efeitos, inclusive, para efeito do adicional por tempo de serviço, previsto no art. 67 do referido diploma;
		b) rubrica "10288 - DECISAO JUDICIAL N TRAN JUG AT - R$ 1.899,23" (constatação 9.2.2) , referente ao reajuste concedido exclusivamente aos militares pelas Leis 8.622/1993 e 8.627/1993, posteriormente estendido aos servidores civis pela MP 1.704/1998, não absorvido pelas novas estruturas remuneratórias implantadas após o provimento jurisdicional, como as implementadas pelas Leis 11.344/2006, 11.784/2008 (conversão da MP 431/2008) , 12.702/2012 e 12.772/2012; contudo, essa ocorrência não compromete a legalidade do ato, porque, a partir do mês de fevereiro/2019, a entidade de origem excluiu a referida vantagem. 
3.	Ademais, a Sefip detectou os seguintes indícios de pagamento indevido de rubricas judiciais referentes a planos econômicos: 
 		a) 15277 - DECISAO JUDICIAL TRAN JUG AT. - R$ 1.437,54 (constatação 9.2.3) , e
		b) 15277 - DECISAO JUDICIAL TRAN JUG AT. - R$ 178,05 (constatação 9.2.4) .
4.	Esses dois itens foram agrupados em uma única parcela no valor de R$ 1.615,49, consoante consulta à ficha financeira da interessada. Em razão deles, a Sefip propôs ao Tribunal considerar ilegal a concessão em exame, negar registro ao correspondente ato e expedir determinações à entidade de origem, em especial a exclusão das verbas indevidas.
5.		O Ministério Público junto ao TCU, representado pela Procuradora-Geral Cristina Machado da Costa e Silva, concordou com esse encaminhamento. 
6.	 	Compulsando os autos, verifico que as constatações 9.2.3 e 9.2.4 tratam, respectivamente, da incidência do percentual de 28,86%, equivalente ao reajuste geral das remunerações dos servidores públicos em função de reajuste originalmente restrito ao soldo dos militares, bem como dos percentuais de 26,05%, 16,19% e 16,19%, correspondentes às URPs (Unidade de Referência de Preços) de fevereiro, abril e maio/1989:
		a) o anexo Ação Sicaj 11110 (peça 3, p. 6-23) refere-se ao Mandado de Segurança 93.48115-5, impetrado por Abel Galindo e outros contra a Universidade Federal de Alagoas perante à Justiça Federal de Alagoas em 04/04/1997, atinente ao reajuste geral das remunerações dos servidores públicos no percentual de 28,86%; houve Embargos à Execução no processo 2002.05.00018938-7, julgados improcedentes (peça 3, p. 19) e interposição de Recurso Extraordinário e de Recurso Especial (peça 3, p. 23) ; não consta dos autos a sentença proferida no Mandado de Segurança 93.48115-5, a qual, segundo o ato concessório, não transitou em julgado (peça 3, p. 5) ;
		b) o anexo Ação Sicaj 1282 (peça 3, p. 24-28) trata da Reclamação Trabalhista 1573/1989 ajuizada perante a 3ª Junta de Conciliação e Julgamento de Maceió/AL, movida por Antônio Carlos Marques da Silva e outros 1366 reclamantes contra a Universidade Federal de Alagoas, julgada procedente para condenar à Reclamada a proceder à aplicação dos reajustes e ao pagamento aos reclamantes na forma da fundamentação - que alude à tardia reposição dos percentuais de 16,19% (URP de abril/1988) e 16,19% (URP de maio/1988) , bem como a ausência de pagamento do percentual de 26,05% (URP de fevereiro/1989) -, com  trânsito em julgado em 15/04/1993 (peça 28) ; 
		c) Anexo Ação Sicaj 72327 (peça 3, p. 29-40) , referente ao Mandado de Diligência 467/2011, que tratou do cumprimento da decisão judicial proferida no processo 0157300-52.1989.5.19.0003, com vistas à reimplantação dos 26,05% suprimidos partir de junho/2006 por determinação deste TCU consubstanciada no Acórdão 2161/2005-TCU-Plenário.
7.		O entendimento pacificado do TCU sobre o pagamento de valores decorrentes de planos econômicos, ainda que amparado em decisão judicial, é na linha de que essas parcelas não se incorporam indefinidamente aos vencimentos do beneficiário, pois têm natureza de antecipação salarial, sendo devidas somente até a reposição das perdas salariais havidas até então. A partir daí, devem ser absorvidas pelas futuras reestruturações da carreira.
8.	 	Seguindo o paradigma fixado pelo Acórdão 2161/2005-TCU-Plenário (Relator Ministro Walton Alencar Rodrigues) , destaco precedentes que consideram ilegal a continuidade do pagamento da parcela judicial de 26,05% e de 28,86%, na forma constatada no ato concessório em exame, e ainda presente na ficha financeira dos proventos (excertos colhidos com auxílio da ferramenta de pesquisa do Tribunal "Jurisprudência Selecionada") :
 Acórdão 1614/2019-TCU-Plenário (relatora Ministra Ana Arraes) 
"Devem ser absorvidas ou eliminadas da estrutura remuneratória dos servidores públicos federais, conforme o caso, o pagamento das seguintes rubricas judiciais: a) Plano Bresser (reajuste de 26,06%, referente à inflação de junho de 1987) ; b) URP de abril e maio de 1988 (16,19%) ; c) Plano Verão (URP de fevereiro de 1989, com o índice de 26,05%)  ; d) Plano Collor (1990, com o índice de 84,32%) ; e) incorporação de horas extras; f) vantagem pessoal do art. 5º do Decreto 95.689/1988, concedida com o fito de evitar o decesso remuneratório em razão do reenquadramento de docentes e técnicos administrativos no Plano Único de Classificação e Retribuição de Cargos e Empregos; g)  percentual de 28,86%, referente ao reajuste concedido exclusivamente aos militares pelas Leis 8.622/1993 e 8.627/1993, posteriormente estendido aos servidores civis pela Medida Provisória 1.704/1998; h) percentual de 3,17%, em função de perda remuneratória decorrente da aplicação errônea dos critérios de reajuste em face da URV  (referente ao Plano Real) ; e i) percentual de 10,8%, concedido exclusivamente para proventos de aposentadoria e pensão civil." (grifos acrescidos) 
Acórdão 1958/2014-TCU-Primeira Câmara (relator Ministro-Substituto Marcos Bemquerer) 
"Os pagamentos dos percentuais relativos às denominadas URPs e a outros planos econômicos não se incorporam às remunerações em caráter permanente, uma vez que apresentam natureza de antecipação salarial, sendo devidos somente até a reposição das perdas remuneratórias havidas no ano anterior."
Acórdão 2169/2012-TCU-Segunda Câmara (relator Ministro José Jorge) 
"É ilegal o pagamento de URP sem a devida absorção por reajustes salariais subsequentes"
9.	De ressaltar que a absorção dessa parcela com o surgimento de novas estruturas remuneratórias não contraria a decisão judicial que a instituiu e, por conseguinte, não vai de encontro à segurança jurídica e à coisa julgada, conforme assentou o Supremo Tribunal Federal no Recurso Extraordinário (Repercussão Geral) 596.663: 
"EMENTA: CONSTITUCIONAL. PROCESSUAL CIVIL. SENTENÇA AFIRMANDO DIREITO À DIFERENÇA DE PERCENTUAL REMUNERATÓRIO, INCLUSIVE PARA O FUTURO. RELAÇÃO JURÍDICA DE TRATO CONTINUADO. EFICÁCIA TEMPORAL. CLÁUSULA REBUS SIC STANTIBUS. SUPERVENIENTE INCORPORAÇÃO DEFINITIVA NOS VENCIMENTOS POR FORÇA DE DISSÍDIO COLETIVO. EXAURIMENTO DA EFICÁCIA DA SENTENÇA.
1. A força vinculativa das sentenças sobre relações jurídicas de trato continuado atua rebus sic stantibus: sua eficácia permanece enquanto se mantiverem inalterados os pressupostos fáticos e jurídicos adotados para o juízo de certeza estabelecido pelo provimento sentencial. A superveniente alteração de qualquer desses pressupostos (a) determina a imediata cessação da eficácia executiva do julgado, independentemente de ação rescisória ou, salvo em estritas hipóteses previstas em lei, de ação revisional, razão pela qual (b) a matéria pode ser alegada como matéria de defesa em impugnação ou em embargos do executado.
2. Afirma-se, nessa linha de entendimento, que a sentença que reconhece ao trabalhador ou servidor o direito a determinado percentual de acréscimo remuneratório deixa de ter eficácia a partir da superveniente incorporação definitiva do referido percentual nos seus ganhos.
3. Recurso extraordinário improvido." (RE 596.663/RJ, rel. p/ acórdão min. Teori Zavascki, DJe 26/11/2014) .
10.	No presente caso, verifica-se que as rubricas judiciais relativas a planos econômicos não foram absorvidas pelos reajustes posteriores, configurando pagamento indevido das aludidas vantagens. 
11.	Nesse contexto, entendo que o Tribunal deve considerar ilegal a concessão de aposentadoria da Sra. Clodis Maria Tavares e negar registro ao correspondente ato, aplicando-se a orientação fixada no verbete da Súmula/TCU 106 às parcelas indevidamente recebidas pela interessada. 
12. 	Outrossim, em conformidade com o art. 262 do Regimento Interno/TCU, importa determinar à entidade de origem que faça cessar os pagamentos decorrentes do ato, sob pena de responsabilidade solidária da autoridade administrativa omissa. 
13.	Deve-se igualmente determinar à entidade de origem que comunique a beneficiária sobre a deliberação do Tribunal, alertando-a de que o efeito suspensivo proveniente da interposição de eventuais recursos não a exime da devolução dos valores percebidos indevidamente após a notificação, caso esses não sejam providos. Posteriormente, deve ser remetido ao Tribunal documento comprobatório de que a inativa foi cientificada da deliberação desta Corte.
14.	Por fim, esclareço que o ato em questão deu entrada nesta Corte de Contas em 2019, não se aplicando a sistemática definida pelo Plenário, mediante o Acórdão 122/2021 (Relator Ministro Walton Alencar Rodrigues) , na linha de observar o Recurso Extraordinário 636.553, em que foi fixado prazo de cinco anos para que o TCU registre os atos de concessão inicial de aposentadoria, reforma ou pensão, após o qual serão considerados "tacitamente registrados", podendo posteriormente o ato que contenha alguma ilegalidade ser submetido ao procedimento de revisão de ofício, com base no art. 54 da Lei 9.784/1999 c/c o art. 260, § 2º, do Regimento Interno/TCU. 
  		Ante o exposto, manifesto-me por que seja adotada a deliberação que ora submeto a este Colegiado.
TCU, Sala das Sessões, em 8 de março de 2022.
MARCOS BEMQUERER COSTA
Relator